【裁判字號】    94,訴,1203
【裁判日期】    950406
【裁判案由】    水土保持法
【裁判全文】
臺北高等行政法院判決
                                     94年度訴字第01203號
                              .
原      告  甲○○
原      告  乙○○
原      告  丙○○
原      告  丁○○
原      告  戊○○
原      告  己○○
原      告  庚○○
原      告  辛○○
原      告  壬○○
原      告  癸○○
原      告  子○○
原      告  丑○○
原      告  寅○○
共      同
訴訟代理人  詹順貴律師
            蔡志陽律師
被      告  行政院
代  表  人  卯○○院長）住同.
訴訟代理人  午○○
            辰○○
參  加  人  欣服股份有限公司
代  表  人  巳○○
訴訟代理人  林雯澤律師
上列當事人間因水土保持法事件，原告不服行政院中華民國94年
2 月25日院臺訴字第0940082254號訴願決定，提起行政訴訟。本
院判決如下：
    主  文
原告之訴駁回。
訴訟費用由原告負擔。
    事  實
一、事實概要：參加人辦理新店安康一般事業廢棄物掩埋場水土
    保持規劃書，業經行政院農業委員會水土保持局四次委員會
    審查，認其主要聯絡道路之路形仍與環境影響評估定稿本有
    所差異，且無適當處理，經上開委員會第四次審查會決議初
    步決定不予核可，處分前應通知水土保持義務人陳述意見，
    其所為之意見陳述，應洽臺北縣政府環境保護局（以下簡稱
    北縣環保局）確認聯絡道路之路形是否符合環境影響評估審
    查結果，並檢具相關具體證明文件，俾便提下次審查委員會
    處理。嗣該會以93年7 月20日農授水保字第0931842708號函
    請參加人於93年8 月31日前以書面陳述意見送水保局，惟欣
    服公司所為之意見陳述，未經北縣環保局確認聯絡道路之路
    形是否符合環境影響評估審查結果及檢具相關具體證明文件
    ，乃依水土保持計畫審核監督辦法（以下簡稱水保審核辦法
    ）第11條第2 款規定，以93年9 月6 日農授水保字第093181
    9856號函覆參加人不予審定。參加人不服，提起訴願，經訴
    願決定，撤銷原處分，原處分機關於二個月內另為適法之處
    分。原告主張渠等均為安康新店地區居民，住居於鄰近本案
    開發場址，對上開訴願決定有訴之利益，不服該訴願決定，
    遂提起本件行政訴訟。
二、兩造聲明：
  (一)原告聲明：撤銷行政院94年2月25日院臺訴字第0940082254
    號訴願決定。
  (二)被告聲明：駁回原告之訴。
三、兩造之爭點：原處分機關通知參加人陳述意見，並檢具證明
    文件，未待其補正即函覆不予審定，是否合法。
  (一)原告主張之理由：
    1.原告等13人均為新店安康地區居民，住居均鄰近本案開發
      場址，原處分機關93年9月6日農授水保第0931819856 號
      函所為不予審定之處分，使開發單位暫不得開發，令原告
      之身家性命住居安全暫時獲得確保，而原處分遭受撤銷，
      則原告等之身家性命住居安全權益又將陷於危殆，是原告
      提起本件訴訟請求撤銷訴願決定顯有訴之利益。而原告前
      此曾向本院提起確認台北縣政府（下稱北縣府）通過本案
      開發場址環評之行政處分無效之訴，亦經本院92年度訴字
      第4816號裁定確認原告有訴之利益，並移送行政院環境保
      護署（下稱環保署）審查該處分之合法性在案。
    2.本件垃圾掩埋場開發案：
      開發地點不當：
        開發地點距離居民群居地極近（依新店市公所之資料距
        離為280 公尺），且掩埋地海拔高度大於相鄰居民居住
        地最高達200 公尺以上，開發地區有18條礦坑經過，距
        離斷層近，為順向坡，全區坡度陡峭平均坡度60.7﹪（
        建築技術規則建築設計施工編第262 條規定平均坡度超
        過30﹪即不得開發），5 級坡佔28.3 ﹪，6 級坡佔56.
        6 ﹪，鄰近地區交通壅塞，地下水污染顧慮大，有危害
        大台北地區之虞，未來沖刷下來無數生命財產必毀於一
        旦。
      開發規劃草率：
        多樣資料前後不一致，開發面積環評結論為50．4 公頃
        ，水土保持規劃開發申請面積增為57．962 公頃，內政
        部區域計畫委員會審查申請面積再增為58．05公頃。環
        評時指稱舊有廢棄坑道頂至地面厚度應需75公尺以上，
        指稱本案最薄處有78公尺，應可開發，然而在水土保持
        審查經過套圖於礦物局礦坑圖最薄處厚度僅50．25公尺
        。距離斷層有300 公尺、2000公尺、8000公尺三種說法
        ；與安坑居民之距離有400 公尺與800 公尺兩種說法。
      開發過程之環評審查草率違法：
        環評委員指應直接進入第二階段環評，北縣府卻以台北
        縣一般事業廢棄物有急迫性為由而拒絕，未依據環評法
        之規定處理，至今已經超過契約所訂93年9月30日需完
        工之期限，何來之急迫性？依據環保署網路資訊台北縣
        灰渣年產量並無急迫性。而本案審查在第二次環評審查
        會之結論為：「本案新店安康一般事業廢棄物掩埋場興
        建工程環境影響說明書審查結論：一、有條件通過環境
        影響評估，並請就左列事項詳加說明：(一)管理計畫。
        (二)交通評估。(三)承諾事項。(四)經費編列。(五)監
        測計畫。(六)督導小組規劃。二、請依委員（單位）意
        見補正後送全體委員書面確認同意後，始得通過。」惟
        北縣府卻未依據審查結論送全體委員書面確認同意，僅
        函送環說書予審查委員，並函稱限期一周回覆，未回復
        視同同意，而本案8位審查委員僅兩位回覆，北縣府未
        依環評結論：「全體委員書面確認同意後，始得通過。
        」即遽行公告之，如此違法草率作為如何符合環評程序
        ？
      水土保持審查：
        本件開發案於北縣府之環評及越權水保審查，均迅予審
        核護航通過，而後原處分機關所屬之水保局水保審查，
        發現環評委員所提疑義根本未予釐清，諸如：1「基地
        地形、地質複雜，崩塌地、礦渣分布應作調查」、2 「
        掩埋區穩定度下游遠低於上游」、3「礦坑分佈圖未提
        出」、4「漫地流長度與地形圖不符」、5「基地面積、
        掩埋區面積與環境影響評估審查通過之面積不一致」、
        6「順向坡定義未依據水土保持技術規範」、7「挖方邊
        坡太陡」、8「土壤流失量計算，未依最新版水土保持
        技術規範為之」、9「本案單就基地、集水面積、掩埋
        區面積等，均發生前後不符現象」、10「總集水面積有
        問題」、11「小型掩埋區最低高程高於廢水處理廠之高
        程，如何處理該區域之事業廢水？」、12「環境影響評
        估與水土保持規劃書基地面積之差異為何？聯外道路是
        否應納入環境影響評估之範圍？」、13「坡度區位不適
        宜」、14「未提出地質鑽探之基本資料，如鑽孔數、鑽
        孔位置、地質剖面等」、15「本區坡度陡峭，且經規劃
        單位調查，掩埋區多為石底層砂頁岩薄岩層，亦有順向
        坡存在，應再詳細調查其不連續面及覆土之滑動安全性
        」、16「廢礦坑道塌陷是形成崩滑主要原因之一，請再
        對此問題研判解決方法，而非僅以廢棄時間已有20年以
        上，則據以判斷不發生問題」、17「地下水問題應重視
        」、18「礦坑位置及深度請慎重確定」、19「邊坡穩定
        分析不可能如附錄Ｅ數據如此大」、20「未具體說明防
        止地表水或棄土之土壤水滲入現有礦坑再流出之機制」
        、21「污水經坑道向外擴散污染」、22「若此等新闢道
        路不在原環評範圍，則依環評範圍認定標準第5條之規
        定，山坡地新闢道路挖填土方量超過10萬立方公尺應做
        環評，而本案道路開闢範圍之挖填土方量總計超過40萬
        立方公尺」、23「應詳加檢討地下水之影響」、24「應
        確實評估順向坡所在區位外加一般事業廢棄物荷載對整
        個順向坡或崩塌地的負面影響」、25「沉砂池最小容量
        需求計算有誤」、26「引用依據應有公信力，如研討會
        報告或中技社推估資料是否妥適」、27「本基地現以柴
        埕路9M道路臨街安康路與事實不符」、28「邊坡穩定分
        析請選用較保守之參數值」、29「承辦技師有故意誤導
        」、30「環評之場區配置圖與本水規案之土地使用計畫
        圖不符：(1)面積不符(2)第一聯外道路形狀不符(3)EL70公
        尺處填方寬度差很多，請依水土保持計畫書審核及監督
        要點第9點第4款之規定不予核可」、31「本案最大安全
        疑慮有二：（1）掩埋場南側框架式基樁檔土牆之結構
        及穩定分析，（2）掩埋場區最大掩埋面1-1之安全評估
        」、32「暴雨期間水位線設定甚不合理，應具體評估並
        重新檢核暴雨期間之安全穩定分析」、33「答覆說明（
        1）與上次現勘為大型順向坡崩塌不相一致。崩塌地不
        宜作任何之使用，依建築技術規則第13章262 條第5 款
        規定，不得開發為建築用地，所規劃之污水處理廠必須
        移除」、34「礦坑片道距離地面最淺52．5m，是否會因
        自然塌陷或因廢棄物掩埋致坑道塌陷，請補充說明加以
        釐清」、35「本案最堪慮處仍屬污水滲漏能否阻斷問題
        ，以本基地地下水資源豐富，苟有污水滲漏，將造成嚴
        重後果」、36「本案目前已進入第4 次審查，仍未能解
        決該基地做為一般事業廢棄物掩埋場可行性及安全性的
        疑慮」、37「緊急聯外道路之地形和地質不良，以規劃
        現況判斷有崩塌之虞」、38「主要聯外道路平面路形與
        環評通過的差異太大，依水土保持計畫審核及監督要點
        第9 點第4 款規定，本案不應核可」等。
    3.被告訴願決定之違法謬誤：
      審查機關原處分機關所屬之水保局因水土保持義務人未
        依據審查會之期限取得北縣府之確認聯絡道路之路形是
        否符合環境影響評估審查結果，並檢具相關具體證明文
        件，故依水保審核辦法第11條第2款規定，以93年9月6
        日農授水保字第0931819856號函復水土保持義務人不予
        審定，又查原處分機關是以93年7月20日農授水保字第
        0931842708號函請水土保持義務人於93年8 月31日前以
        書面陳述意見送水保局，期間寬容長達42日之久，義務
        人無法於期限內取得北縣府之確認，原處分機關依法所
        作之處分應屬合法合理。而水土保持義務人所陳述意見
        ，指稱以原處分機關在第1 次審查會時，即要求將本案
        之規劃道路及滯洪沉砂設施全部修改，歷次審查會亦要
        求就本案聯絡道路之選線、線形、路寬及第二聯絡道路
        設置之必要性等重新檢討評估。水土保持義務人依歷次
        審查會意見及水土保持技術規範作修正，路形當然與原
        環境影響評估定稿本有所差異云云；查本案開發面積廣
        大，依法應設置第二聯外道路，理應於規劃之初即應辦
        理，此應為水土保持義務人所明知者，該第二聯外道路
        面積使開發面積增大高達7 公頃，依據環評法施行細則
        應重新辦理環評或作環境影響差異分析。惟北縣環保局
        竟以93年9 月10日北環1 字第0930043775號函說明2 及
        4 ，載述：「本案環境影響說明書原規劃數條聯外替代
        道路，其中聯外道路中之優選方案面積、土地地號，經
        查均原載於環境影響說明書定稿本，並見於歷次討論說
        明中，前開完成環境影響評估程序並無疑義。水土保持
        義務人就環境影響說明書內容，基於水土保持專業、地
        質分析、安全因素等考量，規劃設計出更為優選之方案
        作為聯外道路，並納入水土保持規劃書送審，其與環境
        影響說明書中預先評估之路形相較，兩者並不相悖。」
        等語。然水土保持規劃書送審規劃面積57．962 公頃，
        與環評審查公告面積50．4 公頃相差高達7 公頃以上，
        所稱「見於歷次討論說明中」，亦未見出於歷次討論說
        明何處，被告訴願會不察，卻速推翻水保審查委員翔實
        審查之結論，實有違法至明。
      開發單位指稱本案環境影響說明書定稿本之場區○○○
        ○道路示意圖，明確標示有6條聯絡道路，並非如原處
        分機關所稱僅有1條聯絡道路云云；惟經遍查環境影響
        說明書定稿本並無6條聯絡道路之記載，訴願決定書中
        所稱6條究由何來？究竟記載於環境影響說明書定稿本
        何處？被告訴願會未明其實，竟依憑開發單位事後補作
        片面資料之陳詞判斷。而依義務人自己陳述所稱：「原
        處分機關在第一次審查會時，即要求將本案之規劃道路
        及滯洪沉砂設施全部修改，歷次審查會亦要求就本案聯
        絡道路之選線、線形、路寬及第二聯絡道路設置之必要
        性等重新檢討評估。義務人依歷次審查會意見及水土保
        持技術規範作修正，路形當然與原環境影響評估定稿本
        有所差異」等語，更當然可證其水保審查之聯絡道路並
        未在環評之範圍內，被告訴願會不察，竟率然推翻水保
        審查結論，顯有違法至灼。
    4.北縣府只顧財團廠商之利益，無視附近居民居家生命安危
      ，甚且枉顧基本的行政程序正義，環評過程共提出119項
      疑慮，以及最後提出之「全體委員書面確認同意後，始得
      通過」之條件，北縣府既不追蹤亦不依循，反護航維護廠
      商，置人民死生於不顧，豈是民主法治國家政府應有的表
      現？吾等安坑居民將永世代生活於本開發案之安全威脅下
      ，經得公正之水保審查委員之審查，發覺極多涉及安全之
      顧慮，決定不予審定之處分，而開發單位不服提起訴願，
      被告訴願委員會卻在未經公平查證下，率爾推翻原處分。
    5.被告未依法通知原告參加訴願，程序上有明顯之瑕疵。
  (二)被告主張之理由：
    1.欣服公司訴稱其已依原處分機關要求函請北縣環保局確認
      並出具相關證明文件，並於93年8 月31日送原處分機關意
      見陳述書陳明其已向北縣環保局請求，惟該局迄未函覆，
      俟取得函復即轉送原處分機關，嗣93年9 月14日始收受北
      縣環保局93年9月10日北環1字第0930043775號函，翌日即
      將該函檢送原處分機關，雖已逾原處分機關所定期限，然
      係非可歸責於己之原因，原處分機關仍應予以審究云云，
      且據卷附本案第4次審查會會議紀錄影本，其決議為「（
      一）．．．初步決定將依水保審核要點第9點第1項第4款
      規定不予核可。（二）前項不予核可之處分前，仍應依水
      保審核要點第10點及行政程序法第102條規定，另案通知
      水土保持義務人限期陳述意見; 水土保持義務人所為之意
      見陳述，應洽北縣環保局確認前項聯絡道路之路形是否符
      合環境影響評估審查結果，並檢具相關具體之證明文件，
      俾便提下次審查委員會處理。」則欣服公司既於期限內以
      93年8 月31日（93）欣新開字第047 號函檢送意見陳述書
      ，陳明已向北縣環保局函請釋示，俟取得函覆即轉送原處
      分機關，並於同年9 月15日以（93）欣新開字第049 號函
      補送北縣環保局93年9 月10日北環一字第0930043775號函
      ，雖已逾原處分機關93年7 月20日農授水保字第09318427
      08號函所定期限，然該期限既非法定不變期間，原處分機
      關未依上開會議決議再提審查委員會處理，容欠妥適。
    2.參加人訴稱原處分機關在第一次審查會時即要求將本案之
      規劃道路與滯洪沉砂設施全部修改，歷次審查會亦要求就
      本案聯絡道路之選線、線形、路寬及第二聯絡道路設置之
      必要性等重新檢討評估，其依歷次審查會意見及水土保持
      技術規範作修正，路形當然與原環境影響評估定稿本有所
      差異，且北縣環保局代表出席第四次審查會時即說明本案
      聯絡道路之路形，尊重水土保持主管機關之審查結果，如
      相關道路之路形有所調整修正，可俟水土保持規劃書審查
      完竣後，再按水土保持規劃書定稿本內容，依環境影響評
      估法施行細則第37條規定，修正環境影響說明書之定稿本
      ，故環境影響評估主管機關於各目的事業主管機關審查定
      案送回時，仍有依法修正之最終機制云云，審諸北縣環保
      局93年9 月10日北環一字第0930043775號函說明2 及4 ，
      記載本案環境影響說明書原規劃數條聯外替代道路，其中
      聯外道路中之優選方案面積、土地地號，均原載於環境影
      響說明書定稿本，並見於歷次討論說明中，前開完成環境
      影響評估程序並無疑義; 欣服公司就環境影響說明書內容
      ，基於水土保持專業、地質分析、安全因素等考量，規劃
      設計出更為優選之方案作為聯外道路，並納入水土保持規
      劃書送審，其與環境影響說明書中預先評估之路形相較，
      並不相悖等語，原處分機關仍以本案聯絡道路之路形與環
      境影響說明書定稿本有所差異，而無適當處理，依據為何
      ，尚待究明。
    3.原處分機關93年12月3日農授水保字第0930155195號函補
      充答辯，略以北縣環保局雖於93年9月10日北環1字第0930
      043775號函說明，本案環境影響說明書已規劃數條聯絡道
      路，並載於環境影響說明書定稿本，然查其相關附圖所標
      示聯絡道路卻僅有1條，且與本案水土保持規劃書設計之
      路形不同等語，惟並未檢附相關附圖供參，原處分機關代
      表於列席被告訴願審議委員會94年度第6次會議時，亦無
      法舉證相關附圖，而參加人至被告訴願會陳述意見時則稱
      本案環境影響說明書定稿本之場區○○○○道路示意圖，
      明確標示有6 條聯絡道路，並非如原處分機關所稱僅有1
      條聯絡道路云云，並檢附本案環境影響說明書定稿本之場
      區○○○○道路示意圖供核，究竟實情如何? 亦有究明之
      必要，將原處分撤銷，由原處分機關究明後於2 個月內另
      為適法之處分，並無不妥。又原告雖稱渠等係新店安康地
      區居民，惟被告上開訴願決定係以原處分之作成程序有瑕
      疵，將原處分撤銷，責由原處分機關另為適法之處分，並
      未為本案應予審定之實體認定，難謂該訴願決定已損害原
      告之權利或法律上之利益，原告非前開訴願決定之利害關
      係人，自不得依行政訴訟法第4 條第3 項規定提起行政訴
      訟。
  (三)參加人主張之理由：
    訴願決定因原處分程序上之瑕疵，而予以撤銷，並未為實質
    審查，原告無任何權利或法律上利益之損害。其餘之主張與
    被告相同。
    理  由
一、按水土保持法第4條規定：「公、私有土地之經營或使用，
    依水土保持法應實施水土保持處理與維護者，該土地之經營
    人、使用人或所有人，為本法所稱之水土保持義務人。」同
    法第12條第1項第4款規定，水土保持義務人於山坡地或森林
    區內從事開發建築用地、設置公園、墳墓、遊憩用地、運動
    場地或軍事訓練場、堆積土石、處理廢棄物或其他開挖整地
    行為，應先擬具水土保持計畫，送請主管機關核定，如屬依
    法應進行環境影響評估者，並應檢附環境影響評估審查結果
    一併送核。同法第12條第3項規定：「第1項各款行為申請案
    依區域計畫相關法令規定，應先報請各區域計畫擬定機關審
    議者，應先擬具水土保持規劃書，申請目的事業主管機關送
    該區域計畫擬定機關同級之主管機關審核。水土保持規劃書
    得與環境影響評估平行審查。」。又按水土保持計畫審核監
    督辦法第2 條規定: 「本辦法所稱水土保持申請書件，係指
    水土保持計畫、簡易水土保持申報書及水土保持規劃書。」
    又同辦法第11條第2 款規定，水土保持申請書件有環境影響
    說明書或環境影響評估報告書及審查結論，涉及水土保持部
    分，未有適當處理者，主管機關應不予核定或審定，並通知
    水土保持義務人及副知目的事業主管機關。
二、本件參加人辦理新店安康一般事業廢棄物掩埋場水土保持規
    劃書，業經原處分機關所屬水土保持局四次委員會審查，認
    其主要聯絡道路之路形仍與環境影響評估定稿本有所差異，
    且無適當處理，經上開委員會第四次審查會決議初步決定不
    予核可，處分前應通知水土保持義務人陳述意見，其所為之
    意見陳述，應洽北縣環保局確認聯絡道路之路形是否符合環
    境影響評估審查結果，並檢具相關具體證明文件，俾便提下
    次審查委員會處理。嗣該會函請參加人以書面陳述意見送水
    保局，惟參加人所為之意見陳述，未經北縣環保局確認聯絡
    道路之路形是否符合環境影響評估審查結果及檢具相關具體
    證明文件，乃依水保審核辦法第11條第2 款規定，函覆參加
    人不予審定。參加人不服，提起訴願，經訴願決定，撤銷原
    處分，原處分機關於二個月內另為適法之處分。原告主張渠
    等均為安康新店地區居民，住居於鄰近本案開發場址，對上
    開訴願決定有訴之利益，不服該訴願決定，提起本件行政訴
    訟，主張本件垃圾掩埋場開發案，開發地點不當、開發規劃
    草率、環評審查草率違法、水土保持審查護航通過；訴願決
    定違法謬誤，參加人無法於期限內取得北縣府之確認，原處
    分機關依法所作之處分應屬合法合理，且遍查環境影響說明
    書定稿本並無6 條聯絡道路之記載，訴願決定書中所稱6 條
    究由何來云云。
三、經查本件原處分機關就參加人辦理新店安康一般事業廢棄物
    掩埋場水土保持規劃書不予審定之理由，無非以該規劃書之
    主要聯絡道路之路形仍與環境影響評估定稿本有所差異，而
    無適當處理；且參加人未依限檢具台北縣政府環境保護局確
    認聯絡道路之路形是否符合環境影響評估審查結果之具體證
    明文件為據。惟被告所屬水土保持局辦理新店安康一般事業
    廢棄物掩埋場水土保持規劃書第4 次審查會決議：「（一）
    ．．．其主要聯絡道路之路形仍與環境影響評估定稿本有所
    差異，而無適當處理，經徵詢與會委員之意見，初步決定將
    依水保審核要點第9 點第1 項第4 款規定不予核可。（二）
    前項不予核可之處分前，仍應依水保審核要點第10點及行政
    程序法第102 條規定，另案通知水土保持義務人限期陳述意
    見；水土保持義務人所為之意見陳述，應洽北縣環保局確認
    前項聯絡道路之路形是否符合環境影響評估審查結果，並檢
    具相關具體之證明文件，俾便提下次審查委員會處理。」有
    該審查會會議紀錄影本附卷可稽，參加人既於期限內以93年
    8 月31日（93）欣新開字第047 號函檢送意見陳述書，陳明
    已向北縣環保局函請釋示，該局迄未函覆，俟取得函復即轉
    送原處分機關，93年9 月14日始收受北縣環保局93年9 月10
    日北環一字第0930043775號函，即於同年9 月15日以（93）
    欣新開字第049 號函補送該函，雖已逾原處分機關所定期限
    ，然該期限既非法定不變期間，且遲延係非可歸責於參加人
    ，原處分機關未依上開會議決議再提審查委員會處理，自有
    未合。訴願決定書所載本案環境影響說明書定稿本之場區○
    ○○○道路示意圖，明確標示有6 條聯絡道路，並非如原處
    分機關所稱僅有1 條聯絡道路等語，雖被告及參加人均不能
    證明所述屬實，惟原處分既有上述之瑕疵，訴願決定據以撤
    銷，於法並無違誤。原告之主張，為不可採。且原處分機關
    於被告撤銷原處分後，已另為處分，完成審核，有原處分機
    關94年7 月5 日農授水保字第0941814516號函附卷可稽，原
    處分機關既已另為處分，原告提起本件訴訟，自無訴訟上之
    利益。
四、至於訴願決定僅就原處分程序上之瑕疵予以撤銷，並未為實
    體之審查，惟有無訴之利益，應從形式上判斷，毋庸進入實
    體審查，訴願決定既已撤銷原處分，形式上已對原告不利，
    即有訴之利益，原告及參加人據此主張原告無訴之利益，應
    非可採。又行政訴訟法並未規定，得因訴願決定之程序瑕疵
    判決予以撤銷。原告主張被告未通知其參加訴願，訴願程序
    有重大瑕疵，應予撤銷云云，自非有據。另原處分及訴願決
    定均未進入實體審查，原告主張本件垃圾掩埋場開發案，開
    發地點不當、開發規劃草率云云等實體上之理由，均無審就
    之必要。原告聲請傳訊水土保持規劃書審查委員段錦浩，已
    證明訴願決定未究明環評審查所規劃之聯外道路，與水保審
    查所規劃之聯外道路是否一致之事實，亦非必要，併於敘明
    。
五、綜上所述，原告之主張，為不可採。被告撤銷原處分，著由
    原處分機關究明後於二個月內另為適法之處分，於法並無不
    合。原告仍執前詞，訴請撤銷，為無理由，應予駁回。
六、據上論結，本件原告之訴為無理由，爰依行政訴訟法第98條
    第3 項前段、第104 條、民事訴訟法第85條第1 項前段，判
    決如主文。
中    華    民    國    95    年     4    月    6     日
                  第 二 庭 審 判 長 法  官  徐瑞晃
                                    法  官  李得灶
                                    法  官  吳慧娟
上為正本係照原本作成。
如不服本判決，應於送達後20日內，向本院提出上訴狀並表明上
訴理由，如於本判決宣示後送達前提起上訴者，應於判決送達後
20日內補提上訴理由書（須按他造人數附繕本）。
中    華    民    國    95    年     4    月    6     日
                                    書記官  陳圓圓


司法院資訊處製作；財團法人民間司法改革基金會備份。
